# 求助陈版：民办养老机构收到政府“运营补贴”是否可以列示为营业收入

提问人：betty33 时间：2021-12-26 11:18:51
一、业务背景描述
A公司系一家民办养老机构，主要为老年人、残疾人提供托养、住养、护理服务。
A公司每年收到政府“运营补贴”，政府发文具体条款如下： 1 、补助方式和补助标准：对已建成并投入运营的社会办养老机构，自备案之日起运营满2 年；社会办护理院自取得《医疗机构执业许可证》之日起，正常运营满 2 年。由市卫健委、市民政局以政府购买服务方式，联合委托第三方，对实际入住的老年人身体状况开展评估，根据养老机构实际入住老年人数和老年人身体状况给予机构日常运营补贴（不含特困供养人员）。收住自理老人给予每张床位每月 200 元运营补贴；收住失能失智老人，按照其失能失智程度（轻、中、重度），分别给予每张床位每月 300 元、 400 元、 600元运营补贴。 2 、资金管理：①社会办养老机构、护理院的一次性建设补贴、日常运营补贴、贷款贴息补贴和老年人身体状况第三方评估费用由市财政纳入预算、全额承担；②运营补贴仅限于设备添置、人员工资、人员培训、综合责任保险费用等。政府补助文件（全文）链接为：
[http://zwgk.hefei.gov.cn/public/17771/106045421.html该政府补助文件每年发放，内容基本不变，每张床位补贴金额会发生小幅度变动。](http://zwgk.hefei.gov.cn/public/17771/106045421.html该政府补助文件每年发放，内容基本不变，每张床位补贴金额会发生小幅度变动。)
企业拥有对床位费的自主定价权，不受政府部门的限制；日常定价可以覆盖成本；政府补助文件中说明是以“政府购买服务的方式给与日常运营补贴”，企业向政府提交相关材料，政府确定金额后要求企业开具增值税专用票，待开具发票后政府进行款项支付。
二、初步判断意见
1 、财政部办公厅在 2016 年 8 月 1 日印发的关于征求《企业会计准则第 16 号—政府补助（修订）（征求意见稿）》意见的函中所附的起草说明中说明：企业从政府取得的经济资源并不一定都是政府补助，还有可能是政府对企业的资本性投入和政府购买服务。公司相关政府补助文件中明确说明该“运营补贴”为政府购买服务，且政府在支付相关款项前要求企业开具相关增值税专用发票。
2 、根据《企业会计准则第 16 号—政府补助》第三条政府补助具有下列特征：无偿性。即企业取得来源于政府的经济资源，不需要向政府交付商品或服务等对价。在本案例中，由于政府没有履行相关职责，而是以“运营补贴”方式购买企业服务，企业必须为老人提供相关养老服务才可以取得补贴，所以上述补贴不符合无偿性的特征。
综上所述，上述“运营补贴”应作为营业收入收入进行核算。求助陈版，上述理由是否合理？您认为该运营补贴是否应计入营业收入？万分感谢！

回答人：chenyiwei
建议了解：既然“企业拥有对床位费的自主定价权，不受政府部门的限制；日常定价可以覆盖成本”，则为何还要政府购买服务？补贴的对象具体是什么？
政府购买服务应有明确的交易标的，且签订政府购买服务的相关合同。如果只是简单地按照床位数发放定额补贴，企业并非依赖该补贴才能盈利的，则建议谨慎考虑将其确认为收入是否合理。

提问人：betty33 时间：2021-12-28 21:31:37
陈版主，您好！
首先感谢您之前的回复，针对您之前提出的问题， 1 、“政府购买服务”是政府补助文件提到的补贴给与方式，原文描述为“由市卫健委、市民政局以政府购买服务方式，联合委托第三方，对实际入住的老年人身体状况开展评估，根据养老机构实际入住老年人数和老年人身体状况给予机构日常运营补贴（不含特困供养人员）。 2 、补助对象从原文条款“对已建成并投入运营的社会办养老机构，自备案之日起运营满 2 年；社会办护理院自取得《医疗机构执业许可证》之日起，正常运营满 2 年。由市卫健委、市民政局以政府购买服务方式，联合委托第三方，对实际入住的老年人身体状况开展评估，根据养老机构实际入住老年人数和老年人身体状况给予机构日常运营补贴（不含特困供养人员）。”中可以看出，补助对象为养老院。
另外，请教陈版主，上述案例是否可以类比“新能源补贴”业务进行处理（该业务中将中央给与的新能源补贴作为收入进行核算）？

回答人：chenyiwei
可以这样考虑。